臺灣高雄地方法院刑事判決　　　　　　　95年度訴字第3713號
公　訴　人　臺灣高雄地方法院檢察署檢察官
被　　　告　丁○○
選任辯護人　劉新安　律師
被　　　告　甲○○
指定辯護人　本院公設辯護人　戊○○
上列被告等因殺人未遂等案件，經檢察官提起公訴（起訴案號：
臺灣高雄地方法院檢察署95年度偵字第22517 號、95年度偵字第
23710 號），本院判決如下：
    主  文
丁○○未經許可，持有可發射子彈具有殺傷力之改造手槍，累犯
，處有期徒刑年肆月，併科罰金新臺幣萬元，罰金如易服勞
役，以新臺幣壹仟元折算壹日；扣案之仿ＢＥＲＥＴＴＡ廠84型
半自動之改造手槍（槍枝管制編號：0000000000號，含彈匣壹個
）壹把沒收之。又共同殺人未遂，累犯，處有期徒刑柒年月。
應執行有期徒刑拾年月，併科罰金新臺幣萬元，罰金如易服
勞役，以新臺幣壹仟元折算壹日；扣案之仿ＢＥＲＥＴＴＡ廠84
型半自動之改造手槍（槍枝管制編號：0000000000號，含彈匣壹
個）壹把沒收之。
甲○○共同殺人未遂，處有期徒刑柒年；扣案之仿ＢＥＲＥＴＴ
Ａ廠84型半自動之改造手槍（槍枝管制編號：0000000000號，含
彈匣壹個）壹把沒收之。
    事  實
一、丁○○前於民國（下同）93年間，因施用毒品案件，經臺灣
    高雄地方法院以93年度簡字第6243號判處有期徒刑6 月確定
    ，甫於94年7 月14日易科罰金執行完畢，其所受宣告之刑，
    以已執行論。
二、詎丁○○猶未知警惕，明知可發射子彈具有殺傷力之改造槍
    枝及具有殺傷力之子彈，均為槍砲彈藥刀械管制條例第4 條
    第1 項第1 款所稱之槍砲，係屬法令所規定之管制物品，非
    經中央主管機關許可不得持有之，竟於95年6 月間之某日，
    在高雄市○○路某處，以新臺幣（下同）3 萬元之價格，向
    綽號「阿明」之姓名年籍成年男子購得仿ＢＥＲＥＴＴＡ廠
    84型半自動之可發射子彈具有殺傷力之改造手槍（槍枝管制
    編號：0000000000號，含彈匣壹個）1 把及供上述手槍所用
    具殺傷力之土造子彈5 顆後，置放在高雄市○○區○○路32
    5 號10樓之1 住居處，即未經許可而無故持有上開手槍、子
    彈。
三、緣丁○○友人甲○○前積欠庚○○債務未清償，而庚○○委
    請己○○向甲○○催討上開債款，己○○應允後，旋於95年
    8 月28日上午8 時許，乃撥電話予甲○○於95年8 月28日上
    午9 時許，約在高雄市前金區○○○路107 號對面建國國小
    圍牆邊見面談判債務事宜。之後，甲○○立即於同日8 時許
    ，以電話央請友人丁○○前來協助，因對方談判債務要打他
    等語，丁○○應允後即自高雄市○○區○○路325 號10樓之
    1 住處，取出上開改造手槍1 把（槍枝管制編號：00000000
    00號，含彈匣壹個）及供上述手槍所用具殺傷力之土造子彈
    5 顆，並攜帶該槍彈藏放在其所有車牌號碼8111-PA 號自用
    小客車駕駛座下腳踏板處，用布覆蓋後，立即駕駛上開8111
    -PA 號自用小客車，自其上揭明華路住處出發，駛至高雄市
    ○○路處搭載甲○○，迨甲○○上車乘座在該車駕駛座旁乘
    客座位後，渠2 人於同日9 時20分許，駕車抵達上開建國國
    小圍牆邊時，渠2 人即尋找己○○、庚○○，而己○○與庚○○亦依約早至上開國小處，己○○見甲○○上開自用小客
    車駕駛至該處，隨即持木棒自上開8111-PA 號自用小客車右
    後方衝上敲打該自用小客的後車箱（毀損部分未據告訴），
    而庚○○緩行徒步尾隨在己○○之後，丁○○見狀竟基於持
    上開槍彈殺人之故意，自其車駕駛座下腳踏板處，拔取上開
    具有殺傷力之改造手槍朝該車右後車窗外位置之己○○身體
    射擊一發，惟未擊中己○○後，此時，甲○○見狀，亦萌生
    共同非法持有槍、彈之故意殺人犯意聯絡，由丁○○駕車緩
    行，甲○○則自丁○○手中取得該槍彈，立即持槍伸出該車
    駕駛座旁乘客座位之車窗外，再朝己○○身體射擊一發，擊
    中己○○左大腿左膝蓋處，致己○○受有左膝開放性傷口並
    異物殘留體內、左膝髕骨骨折之傷害。詎丁○○將往前行駛
    之車輛迴轉駛回該處，甲○○則又持槍朝己○○身體射擊一
    發，此次亦未擊中己○○，事後丁○○始駕車載甲○○往高
    雄市○○路方向離去，而該車行進之際，甲○○將上揭槍彈
    交還予丁○○，並由丁○○駕車至高雄市○○路與中正路之
    路口處暫停，先由甲○○下車後，丁○○乃獨自一人攜帶該
    手槍1 把、子彈2 顆，並駕車至高雄市○○區○○路與裕誠
    路口旁水溝處，即將上開手槍1 把、子彈2 顆藏放在上址水
    溝處後，立即駕車離去。嗣警據報在上開建國國小圍牆邊扣
    得彈殼2 顆，並於95年8 月29日凌晨2 時許，在高雄市○鎮
    區○○路藍色海岸旅館查獲甲○○，再據丁○○電話告知警
    方上開藏放槍彈之水溝地點，乃扣得上開手槍1 把（槍枝管
    制編號：00 00 000000號，含彈匣壹個）及具殺傷力之直徑
    約8. 96 mm土造子彈2 顆（業經鑑定實際試射完畢，僅餘空
    彈殼而不具殺傷力）。嗣丁○○於95年9 月7 日早上10時許
    ，自行至高雄市政府警察局新興分局說明案情。
四、案經高雄市政府警察局新興分局報請臺灣高雄地方法院檢察
    署檢察官偵查起訴。
    理  由
壹、證據能力部分
一、按被告以外之人於審判外之陳述，雖不符前4 條之規定，而
    經當事人於審判程序同意作為證據，法院審酌該言詞陳述或
    書面陳述作成時之情況，認為適當者，亦得為證據。當事人
    、代理人或辯護人於法院調查證據時，知有第159條第1項不
    得為證據之情形，而未於言詞辯論終結前聲明異議，視為有
    前項之同意刑事訴訟法第159條之5定有明文。
二、查本件被告犯罪事實之證據方法，詳如起訴書所引之證據等
    證據：詳如(一)高市警新分偵字第0950023548號卷【以下簡稱
    警卷】之警卷附高雄市警察局指認犯罪嫌疑人紀錄表2 紙、
    現場照片6 張、己○○之高雄市立聯合醫院（乙種）字第T
    ：8-718 號診斷證明書（見警卷第27頁、第28頁），(二)同上
    署95年度偵字第23710 號卷第6 至8 頁、第85頁檢附高雄市
    政府警察局槍枝初步檢視表、槍支初步檢視承辦人員履歷資
    料、槍支照片、高雄市立聯合醫院（乙種）字第T ：9-485
    號診斷證明書，(三)內政部警政署95年10月25日刑鑑字第0950
    141405號槍彈鑑定書、95年10月18日刑鑑字第0950133509號
    槍彈鑑定書（見同上署95年度偵字第22517 號卷第81頁至第
    86頁），(四)本院卷附內政部警政署95年10月25 日 刑鑑字第
    09 50141405 號槍彈鑑定書、槍彈照片，庚○○、己○○之
    財團法人金融聯合徵信中心信用卡戶基本資料（見本院卷第
    70至72頁、第147 至152 頁），(五)證人己○○、庚○○、吳
    宜真、黃賀婷、陳昱達等人於警詢時之證述（見高市警新分
    偵字第0950023548號卷內筆錄），(六)證人庚○○、己○○於
    檢察官偵訊時具結之證述（見同上署95年度偵字第22517 號
    卷第13至15頁、第25至27頁、第60至61頁、第68 至70 頁，
    同上署95年度偵字第23710 號卷內筆錄），(七)證人庚○○於
    95年12月26日，證人己○○、乙○○於96年2 月13日在本院
    審理中之證述（見本院卷第123 至132 頁、第207 至214 頁
    ），(八)證人甲○○、丁○○於96年3 月13日在本院審理中之
    證述（見本院卷第232 至242 頁）等，被告及辯護人均同意
    列入證據方法（見本院卷第90頁至第95頁、第164 頁、第20
    6 頁、第232 頁），是本院審酌該言詞陳述或書面陳述作成
    時之情況，認為適當，自得採為證據能力，合行敘明。
貳、實體部分
一、訊據被告丁○○固坦認有於上揭時地未經許可而無故持有上
    開槍彈犯行，惟被告甲○○、丁○○均矢口否認有上開殺人
    未遂犯行，被告甲○○辯稱：案發當日伊不知丁○○有帶槍
    ，槍是丁○○帶去的，也是丁○○開的槍云云；被告丁○○
    辯稱：槍是伊向綽號「阿明」之人買的，也是伊帶去的，但
    伊只是放在車上，伊沒有開槍殺人，本件係甲○○開槍的云
    云。
二、惟查：
  (一)被告丁○○於上揭時地未經許可無故持有上開如事實欄二所
    述之槍彈之事實，業據被告丁○○於警詢、偵查及本院審理
    時坦承不諱，有95年度槍保字第358 號扣押物品清單（見本
    院卷第138 頁）、照片6 張（警卷第27頁）附卷可稽，復有
    上開槍彈扣案可徵。再上開槍彈查扣後，即經送內政部警政
    署刑事警察局以性能檢驗法及試射法鑑定結果，送鑑改造手
    槍（含彈匣壹個，槍枝管制編號：0000000000號）壹把，認
    係由係仿ＢＥＲＥＴＴＡ廠84型半自動手槍製造之槍枝，換
    裝土造金屬槍管而成之改造手槍壹把可發射子彈具有殺傷力
    ，而送鑑子彈2 顆，認係具8.9 ｍｍ金屬彈頭之土造子彈，
    均經實際試射，均可擊發，認均具殺傷力，此有上開扣押槍
    彈清單、內政部警政署刑事警察局95年10月25日刑鑑字第09
    50141405號槍彈鑑定書各1 份在卷可參，另送鑑定之彈頭1
    顆、彈殼1 顆，認係均已擊發之土造金屬彈頭、彈殼，亦有
    內政部警政署刑事警察局95年10月18日刑鑑字第0950133509
    號槍彈鑑定書1 份在卷可參（見同上署95年度偵字第22517
    號卷第81頁至第86頁），足徵扣案之被告丁○○上開所持有
    之改造手槍壹把子彈5 顆，均具有殺傷力，應屬槍砲彈藥刀
    械管制條例第4 條第1 項第1 款所管制之物品無訛。是被告
    丁○○出於任意性之自白與事實相符，應堪採信，而此部分
    事證明確，其上揭犯行洵堪認定。
  (二)又被告甲○○於上揭時地持槍彈向被害人己○○開槍射擊之
    事實，業據被害人即證人己○○於95年8 月30日偵訊時證述
    ：我到案發地點旁邊的金礦咖啡，過了約5 分鐘後，甲○○
    他們開了一輛銀色SENTRA 180的車子，我就走向車子，甲○○他們就倒車，那時車窗已經搖下，在車內開槍，第一槍朝
    我頭開，是坐駕駛座的人開的，我蹲下沒打到，第二槍還是
    朝著我開，是從車內開出，第三槍我確定是甲○○開槍打我
    的等語（見同上署95年度偵字第22517 號卷第25頁至第26頁
    、第69頁），其復於96年2 月13日本院審理時證稱：因為我
    看到丁○○坐在駕駛座上拿槍，所以我才說第一槍是駕駛座
    的人開槍的，又第二槍我是看到甲○○從副駕駛座旁手伸出
    窗外並拿著槍，是甲○○開槍打我，我就中槍倒地，第三槍
    現在印象模糊了等語綦詳明確（見本院卷第207 至212 頁）
    ，核與證人庚○○於警詢中指證：因為甲○○欠我39萬元，
    相約28日談判，我們才剛到己○○即持木棍衝到甲○○車邊
    ，甲○○隨即持不明槍枝往己○○開槍，己○○左大腿中一
    槍等語（見警卷第6 頁至第7 頁）、證人庚○○復於95年8
    月29日偵訊中證稱：我請己○○出面幫我與甲○○協調處理
    錢的事情，己○○約甲○○在建國國小那邊碰面，案發當天
    己○○告訴我甲○○已經到了，己○○就在路旁拿起類似木
    棍向甲○○他們車子衝過去，己○○到達車子邊時我就聽到
    二聲槍聲，車子開走後再繞回來再開一槍，後來己○○就倒
    地了，我去扶己○○，己○○說是甲○○開的槍等語情節相
    符（見同上署95年度偵字第22517 號卷第14頁至第15頁）、
    證人庚○○再於95年12月26日本院審理時復證稱：當時己○○從路邊隨手拿了一個木棍槍打甲○○的車子，我在後面，
    然後我就聽到槍聲從車上開槍，開了一槍之後他們車輛往前
    停了一下再開一槍，車輛又轉回來再開了一槍，甲○○的車
    第三槍開完之後就開走了，己○○告訴我是甲○○開的槍等
    語明確（見本院卷第128 頁至第130 頁），並有上開警卷附
    高雄市警察局指認犯罪嫌疑人紀錄表2 紙、現場照片6 張、
    己○○之高雄市立聯合醫院（乙種）字第T ：8-718 號診斷
    證明書、高雄市立聯合醫院（乙種）字第T ：9-485 號診斷
    證明書、內政部警政署95年10月25日刑鑑字第0950141405號
    槍彈鑑定書、95年10月18日刑鑑字第09 50133509 號槍彈鑑
    定書在卷可佐，足見被告甲○○確為對被害人己○○射擊第
    二槍之人，復參證人庚○○之言，第三槍射擊係於車子開走
    繞回之際所發出的，且被告丁○○當時既為駕駛汽車之人，
    若其欲將槍枝從被告甲○○處取回再對己○○開槍實有無從
    駕駛車輛困難之處，末酌被害人己○○於偵訊時亦證稱第三
    槍係甲○○所發，顯見於本件事實中，第二、三槍射擊之人
    為被告甲○○無誤。
  (三)又被告丁○○雖堅決否認有上開第一槍之槍擊被害人己○○
    之行為，惟被告甲○○於本院審理時以證人身分具結詰問亦
    證述：是被告丁○○要其頂罪等語，核與證人乙○○於本院
    96 年2月13日之證述：我當天在囚車上時，有聽到丁○○與
    甲○○在交談，我聽到丁○○跟甲○○說，要甲○○分擔開
    槍的事情，如果甲○○承擔下來，要幫他請律師打官司等語
    情節大致相符（見本院卷第213 頁），按證人乙○○與被告
    丁○○、甲○○等人素不相識，且於本院審理時業經具結，
    如有不實證言，願受偽證罪之處罰，其應無誣攀之動機及必
    要，況且被告丁○○、甲○○二人對證人此部份證詞亦無爭
    執，是證人乙○○所證述之詞應屬可採；且被告丁○○於本
    院審理時亦自承，有人砸我車時，我拿槍出來比畫等語，亦
    核與被害人己○○於本院證述有看見丁○○伸手出窗外，並
    拿著槍等語情節亦大致相符，況本件被告丁○○若確無為開
    槍之行為，何須要求被告甲○○分擔開槍之犯行，再參酌上
    開證人己○○前開偵查中所證述：第一槍是坐駕駛座的人開
    的等語以觀，而被告丁○○當時即係該駕駛之人，是本件射
    擊被害人己○○第一槍之人應為被告丁○○所為，洵堪認定
    。
  (四)至於被告丁○○於95年9 月7 日向警方投案時，供述甲○○
    打電話給伊，叫伊把槍帶出來等語；惟於95年10月12日偵訊
    時又改稱甲○○沒有叫伊帶槍過去，是自己要防身才帶的等
    語；復於95年10月27日本院審理時，又證稱甲○○告訴伊有
    人要找他麻煩，叫伊帶傢伙出來，並不是指槍等語，其於短
    短一個月內反覆其詞，已見瑕疪，而被告甲○○則於警詢、
    偵訊、本院審理時，均否認有叫被告丁○○帶槍彈至現場等
    語，再參之證人乙○○所言，被告丁○○曾要求甲○○互相
    分擔犯行以觀，顯見被告丁○○上開所言前後不一，實無可
    信，併此敘明。
  (五)再被告甲○○、丁○○上開持槍、彈，而由被告丁○○開第
    一槍之槍擊被害人己○○之殺人未遂犯行，繼由被告甲○○
    持槍、彈開第二、三槍之槍擊被害人己○○之殺人未遂事實
    ，互核上開事證，已臻明確；又彼等二人持槍射擊之行為，
    雖僅造成被害人己○○受有左膝開放性傷口並異物殘留體內
    、左膝髕骨骨折之傷害。然具有殺傷力之改造槍、彈，為殺
    人利器，係眾所週知之事實，被告二人既持上開槍、彈朝被
    害人己○○發射，顯已著手殺人故意甚明。再被告甲○○係
    見被告丁○○朝被害人己○○射擊未中後，隨即自被告丁○○手中取得上開槍、彈後，對被害人己○○射擊前後二槍，
    雖並未造成被害人己○○死亡，然審酌上情，於彼等對上開
    部分，應有犯意聯絡，行為分擔，應負共同殺人未遂犯行。
  (六)此外，復有高雄市政府警察局新興分局第三組現　場照片示
    意圖6 張、高雄市立聯合醫院 (乙種)字 第T：8-718號診斷
    證明書、內政部警政署刑事警察局95年10 月25 日刑鑑字第
    0950141405號槍彈鑑定書、內政部警政署刑事警察局95年10
    月18日刑鑑字第0950133509號槍彈鑑定書、高雄市政府警察
    局95年9 月6 日警鑑槍字第203 號槍枝初步檢視表、高雄市
    立聯合醫院（乙種）字第T ：9-485 號診斷證明書（見警卷
    第27頁、第28頁、95年度偵字第22517 號卷第81頁至第86頁
    、95年度偵字第23710 號卷第6 頁至第8 頁、第85頁）在卷
    可稽。是被告丁○○有上開非法持有槍、彈，嗣後又與被告
    甲○○共持上開槍、彈射擊被害人己○○，有共同故意殺人
    未遂罪犯行，應堪認定。被告二人上開所辯，無非卸責之詞
    ，不足採信。另被告甲○○於警詢指證、偵查及本院時以證
    人身分證述：本件皆是丁○○持槍彈射擊被害人己○○云云
    ；被告丁○○於警詢指證、偵查及本院時以證人身分證述：
    本件均係甲○○開槍射擊被害人己○○云云（以上見警卷第
    2 頁、上開第23710 號偵卷第3 頁、上開第22517 號偵卷第
    70至71頁、本院卷第233 頁、第238 頁），經查亦屬被告二
    人相互推諉卸責之詞，核與事證不符，非可採信，併此敘明
    。
三、查被告丁○○於95年5 年6 月間，向綽號「阿明」之人購得
    上開具有殺傷力之改造手槍1 把子彈5 顆之行為，係犯槍砲
    彈藥刀械管制條例第8 條第4 項、同條例第12條第4 項未經
    許可持有改造手槍子彈罪。嗣後持上開槍、彈朝被害人己○○射擊，未造成死亡之行為，係犯刑法第271 條第2 項、第
    1 項殺人未遂罪。其持有之繼續，為行為之繼續，至持有行
    為終了時，均論為一罪，不得割裂，若以之犯他罪，兩罪之
    關係如何，端視開始持有之原因為斷，如早已非法持有槍、
    彈，後另起意犯罪，則應以數罪併罰。因此，被告丁○○未
    經許可，持有上開槍、彈，後另起意犯殺人未遂罪，故被告
    丁○○未經許可，持有上開槍、彈部分，其二罪間係為一持
    有行為而觸犯數罪名之想像競合犯，應從一重未經許可而無
    故持有上開改造手槍罪論處，且與其所犯殺人未遂罪，犯意
    不同，構成要件有間，應依數罪併罰規定併合處罰。
四、核被告甲○○持上開改造手槍射擊被害人己○○之行為，係
    犯槍砲彈藥刀械管制條例第8條 第4 項、同條例第12條第4
    項未經許可持有改造手槍、子彈罪、刑法第271 條第2 項、
    第1 項殺人未遂罪。又上開三罪間係一開槍射擊被害人己○○之行為，而觸犯數罪名之想像競合犯，應從一重殺人未遂
    罪論處；再被告甲○○、丁○○渠2 人就上開未經許可持有
    槍彈，槍擊被害人己○○故意殺人未遂部分，有犯意之聯絡
    及行為之分擔，皆為共同正犯。
五、被告甲○○、丁○○就故意殺人部分，均已著手於犯罪行為
    之實行，而未至被害人己○○死亡之結果，均為未遂犯，均
    應依刑法第25條第2 項之規定減輕其刑。又被告丁○○有上
    開事實欄前科犯罪紀錄，亦有臺灣高等法院全國前案紀錄表
    在卷可稽，其受有期徒刑以上刑之執行完畢，於5 年以內再
    故意犯本件有期徒刑以上之罪，為累犯，應依刑法第47條第
    1 項之規定加重其刑，惟其法定刑為死刑、無期徒刑部分，
    依刑法第64條第1 項、第65條第1 項規定，不得加重。被告
    丁○○同時有刑法之加重及減輕事由，依刑法第71條規定，
    先加後減。
六、爰審酌被告丁○○對未經許可持有改造手槍、子彈部分坦認
    犯行，及被告二人之殺人犯罪動機、目的、手段、智識程度
    、生活狀況，被害人所生損害，及被告二人事後相互推諉等
    一切情狀，爰分別量處被告丁○○未經許可，持有可發射子
    彈具有殺傷力之改造手槍部分，處有期徒刑3 年4 月，併科
    罰金新臺幣3 萬元，罰金如易服勞役，以新臺幣1 仟元折算
    1 日；共同殺人未遂部分，處有期徒刑7 年3 月，應執行有
    期徒刑拾年3 月，併科罰金新臺幣3 萬元，罰金如易服勞役
    ，以新臺幣1 仟元折算1 日。被告甲○○共同殺人未遂部分
    ，則處有期徒刑7 年。又扣案之仿ＢＥＲＥＴＴＡ廠84型半
    自動手槍壹支（槍枝管制編號：0000000000號），係違禁物
    ，理由詳上述，不問屬於犯人與否，應依刑法第38 條 第1
    項第1 款規定，宣告沒收。又被告等用以行兇之上開具有殺
    傷子彈5 顆，均已擊發而其中一顆已滅失，均不具殺傷力，
    理由詳上述，爰不另諭知宣告沒收，附此併敘。
據上論斷，應依刑事訴訟法第299條第1項前段，槍砲彈藥刀械管
制條例第8 條第4 項、第12條第4 項，刑法第11條前段、第28條
、第47條第1 項、第271 條第2 項、第1 項、第55條、第51條第
5 款、第25條第2 項、第42條第3 項、第38條第1 項第1 款，判
決如主文。
本案經檢察官丙○○到庭執行職務。
中　　華　　民　　國　　96　　年　　3 　　月　　27　　日
                  刑事第三庭審判長    法　官  田平安
                                      法  官  錢衍蓁
                                      法  官  施添寶
以上正本證明與原本無異。
如不服本判決，應於收受送達後10日內向本院提出上訴書狀。
中　　華　　民　　國　　96　　年　　3 　　月　　27　　日
 　　　　　　　　　　　　　　　       書記官  王翌翔
附錄本案論罪科刑法條
槍砲彈藥刀械管制條例第8條
未經許可，製造、販賣或運輸鋼筆槍、瓦斯槍、麻醉槍、獵槍、
空氣槍或第4條第1項第1款所定其他可發射金屬或子彈具有殺傷
力之各式槍砲者，處無期徒刑或5年以上有期徒刑，併科新臺幣1
千萬元以下罰金。
未經許可，轉讓、出租或出借前項所列槍枝者，處5年以上有期
徒刑，併科新臺幣1千萬元以下罰金。
意圖供自己或他人犯罪之用，而犯前二項之罪者，處無期徒刑或
7年以上有期徒刑，併科新臺幣1 千萬元以下罰金。
未經許可，持有、寄藏或意圖販賣而陳列第1項所列槍枝者，處3
年以上10年以下有期徒刑，併科新臺幣700萬元以下罰金。
第 1 項至第 3 項之未遂犯罰之。
槍砲彈藥刀械管制條例第12條：
未經許可，製造、販賣或運輸子彈者，處1年以上7年以下有期徒
刑，併科新台幣500萬元以下罰金。
未經許可，轉讓、出租或出借子彈者，處6月以上5年以下有期徒
刑，併科新台幣300萬元以下罰金。
意圖供自己或他人犯罪之用，而犯前二項之罪者，處3年以上10
年以下有期徒刑，併科新台幣700萬元以下罰金。
未經許可，持有、寄藏或意圖販賣而陳列子彈者，處5年以下有
期徒刑，併科新台幣 300 萬元以下罰金。
第 1 項至第 3 項之未遂犯罰之。
中華民國刑法第271條
殺人者，處死刑、無期徒刑或 10 年以上有期徒刑。
前項之未遂犯罰之。
預備犯第 1 項之罪者，處 2 年以下有期徒刑。
